臺灣臺北地方法院民事裁定             100年度訴字第2199號
原      告  王淑芬
訴訟代理人  葉海萍律師
被      告  永豐商業銀行股份有限公司
法定代理人  邱正雄
訴訟代理人  馬康玲
上列當事人間異議之訴事件，本院裁定如下：
    主  文
本件原告王淑芬起訴部分移送臺灣士林地方法院。
    理  由
一、按當事人得就一定之法律關係合意定第一審管轄法院；訴訟
    之全部或一部，法院認為無管轄權者，依原告聲請或依職權
    以裁定移送其管轄法院，民事訴訟法第24條第1 項前段、第
    28條第1項分別定有明文。又執行名義成立後，如有消滅或
    妨礙債權人請求之事由發生，債務人得於強制執行程序終結
    前，向執行法院對債權人提起異議之訴；第三人就執行標的
    物有足以排除強制執行之權利者，亦得於強制執行程序終結
    前，向執行法院對債權人提起異議之訴，強制執行法第14條
    第1項前段、第15條前段分別定有明文，而債務人異議之訴
    乃執行程序之救濟方法，強制執行法於85年10月9日修正明
    定以「執行法院」為管轄法院時，修正理由即有說明係為免
    債務人奔走於執行法院與受訴法院間之不便，實務上與學者
    間，認應以執行法院為本訴之管轄法院，為此方修正明定之
    ，又所謂專屬管轄，係指法律規定某類事件專屬一定法院管
    轄之謂，凡法律規定某類事件僅得由一定法院管轄者，縱未
    以法文明定「專屬管轄」字樣，仍不失其專屬管轄之性質，
    是前述強制執行法修正時既已明文異議之訴應向執行法院起
    訴，該法顯有明定此類事件應由執行法院管轄之意，性質上
    自屬專屬管轄（參見最高法院98年度台抗字第38號民事判決
    意旨）。
二、查本件原告王淑芬起訴既係主張被告所執執行名義成立後，
    已有妨礙債權人請求之事由發生，且目前對其財產所為強制
    執行程序，亦不在該執行名義效力所及範圍內，因而提起本
    件異議之訴，而其所請求撤銷之強制執行事件，既為臺灣士
    林地方法院民事執行處88年執字第10181號強制執行事件，
    有原告所提出執行命令影本1份及起訴狀所載內容可按，足
    見臺灣士林地院始為執行法院，並非本院，揆諸上開說明，
    原告提起本件異議之訴，自應由臺灣士林地方法院管轄，茲
    原告向無管轄權之本院起訴，顯係違誤，爰依職權將
    本件原告王淑芬起訴部分移送於該管轄法院。
三、又本件與原告王淑芬一同起訴之原告王淑娟部分之訴，則由
    本院另行審理，併予指明。
四、依首開規定，裁定如主文。
中    華    民    國   100    年    8     月    12    日
                  民事第七庭    法  官  林麗真
以上正本係照原本作成
如對本裁定抗告須於裁定送達後10日內向本院提出抗告狀，並繳
納抗告費新臺幣1,000元
中    華    民    國   100    年    8     月    12    日
                                書記官  黃靖雅